最高法院刑事判決　　　　　　九十六年度台上字第二０二九號
上　訴　人　甲○○
上列上訴人因違反毒品危害防制條例案件，不服台灣高等法院台
中分院中華民國九十六年二月一日第二審判決（九十五年度上訴
字第二五八七號，起訴案號：台灣彰化地方法院檢察署九十五年
度偵字第四七二五號），提起上訴，本院判決如下：
    主  文
上訴駁回。
    理  由
按刑事訴訟法第三百七十七條規定，上訴於第三審法院，非以判
決違背法令為理由，不得為之。是提起第三審上訴，應以原判決
違背法令為理由，係屬法定要件。如果上訴理由書狀並未依據卷
內訴訟資料，具體指摘原判決不適用何種法則或如何適用不當，
或所指摘原判決違法情事，顯與法律規定得為第三審上訴理由之
違法情形，不相適合時，均應認其上訴為違背法律上之程式，予
以駁回。本件上訴人甲○○上訴意旨略稱：原審以通訊監察通話
之譯文作為證據，然警察祗錄下對警方較為有利之通話部分，且
電話錄音中，並無任何人說要向上訴人購買毒品或交易毒品，僅
說要多少金額，而未說要上訴人或上訴人之夫交付毒品等語，原
審認定上訴人販賣毒品之所得及次數，並無其根據。又證人沈英
智於受警訊時及於法院審理中與上訴人交互對質時，確有服用精
神科之藥物，其係在精神意識非很清晰之情形下為證述，且其證
詞全屬虛構，與事實不符。又監聽譯文中亦沒有錄下上訴人以0
000000000號行動電話和藥頭通話之內容。原審未盡調
查能事，採證違反證據法則，原判決違背法令等語。
惟查原判決認定上訴人有原判決事實欄所載之犯行，因而維持第
一審依修正前刑法連續犯規定，論處上訴人共同連續販賣第一級
毒品，累犯罪刑之判決，駁回上訴人在第二審之上訴，係依憑證
人即向上訴人購買第一級毒品海洛因之蕭碩凱、張順凱、楊明蒼
、張良銘、林景明、林淑芬、賴世逢等人於警訊或檢察官偵查中
，沈英智於警訊、檢察官偵查中及於第一審法院之指證；證人林
賴雁於警訊及檢察官偵查中之證述；上訴人於法院審理中供承曾
經交付海洛因毒品予上揭蕭碩凱等證人（林賴雁除外）之事實；
佐以扣案經法務部調查局鑑驗確屬海洛因之毒品五小包以及上訴
人使用之0000000000號行動電話一支，卷附0000
000000號、0000000000號電話通訊監察通聯紀
錄譯文，以及參酌上揭蕭碩凱等購買海洛因毒品者，確有施用海
洛因之惡習，除經渠等證述明確外，並有渠等前案紀錄表或尿液
檢驗報告等附卷可稽（林景明、林淑芬因採尿時間距渠二人施用
毒品時間過久，致未能驗出嗎啡反應）等證據，為其論罪之基礎
。復就認定上揭證人於警詢或檢察官偵查中之證述，符合刑事訴
訟法第一百五十九條之五第二項、第一百五十九條之二或第一百
五十九條之一規定，得採為證據；以及就上訴人否認犯罪，辯稱
：伊係與蕭碩凱等人合資購買海洛因毒品或幫渠等購買毒品等語
，就證人蕭碩凱、張順凱、楊明蒼、張良銘、林景明、林淑芬於
法院審理中翻異前詞所為附合上訴人辯解之詞，認均與事實不符
，分別係上訴人飾詞推卸刑責及上揭證人企圖迴護上訴人，均委
無足採，亦分別詳理由予以說明、指駁。核原判決上揭論斷尚
無不合。又按證人沈英智於偵審中證述向上訴人購買海洛因毒品
之基本事實，前後一貫，且證述內容清晰、順暢，有各該偵訊、
審判筆錄可稽，原審佐以上揭其他證據，認其證述與事實相符，
堪予採信，憑以認定上訴人犯行，自無不合。又上揭通訊監察譯
文中縱無購毒者明確表示要上訴人或上訴人之夫交付毒品，僅說
要多少金額之毒品等語，且該監聽譯文亦未曾錄下上訴人以行動
電話和藥頭通話之內容，然原審綜合上揭不利於上訴人之證據，
基於推理作用，論定上訴人連續販賣第一級毒品海洛因之犯行，
尚無不合，難於遽指有查證未盡或採證違背法令之違誤。上訴意
旨，徒憑己見，就原審採證認事職權之適法行使，及原判決已論
斷說明之事項，重複為事實之爭辯，任指原判決有上訴意旨指摘
之違誤，核與法律所規定得為第三審上訴理由之違法情形不相適
合。其上訴違背法律上之程式，應予駁回。
據上論結，應依刑事訴訟法第三百九十五條前段，判決如主文。
中　　華　　民　　國　九十六　年　　四　　月　 十九　 日
                      最高法院刑事第八庭
                          審判長法官  陳　正　庸
                                法官  賴　忠　星
                                法官  林　開　任
                                法官  林　立　華
                                法官  李　伯　道
      本件正本證明與原本無異
                                      書  記  官
中　　華　　民　　國　九十六　年　　四　　月　二十七　日
                                                      V
